belarusian.aff
#  çàãàäíû ëàä, ïî¢íàãàëîñàÿ ôîğìà
flag *R:
   [ÁÂÇ] Ó    > -Ó,²     #  >  &_imp.
   [ËÌÍ] Ó    > -Ó,²     #  >  &_imp.
   [ÏÑÔÖ] Ó    > -Ó,²    # íÿñó > íÿñ³ &_imp.
   [ÁÂÇ] Ó    > -Ó,²ÖÅ     #  >  &_imp.
   [ËÌÍ] Ó    > -Ó,²ÖÅ     #  >  &_imp.
   [ÏÑÔÖ] Ó    > -Ó,²ÖÅ    #  >  &_imp.
   [ÆĞ×Ø] Ó    > -Ó,Û    # ñêà÷ó > ñêà÷û &_imp.
   [ÆĞ×Ø] Ó    > -Ó,ÛÖÅ    #  >  &_imp.
   Ã Ó    > -ÃÓ,ÆÛ         #  >  &_imp.
   Ã Ó    > -ÃÓ,ÆÛÖÅ         #  >  &_imp.
   Ä Ó    > -Ó,Ç²         # ³äó > ³äç³ &_imp.
   Ä Ó    > -Ó,Ç²ÖÅ         #  >  &_imp.
   Ê Ó    > -ÊÓ,×Û         # ïÿêó > ïÿ÷û &_imp.
   Ê Ó    > -ÊÓ,×ÛÖÅ         #  >  &_imp.
   Ò Ó    > -ÒÓ,Ö²         # ìÿòó > ìÿö³ &_imp.
   Ò Ó    > -ÒÓ,Ö²ÖÅ         #  >  &_imp.
   Ş    > -Ş,²          # äàøëş > äàøë³ &_imp.
   Ş    > -Ş,²ÖÅ          #  >  &_imp.
   [ÆĞ×Ø] À Ö Ü    > -ÀÖÜ,Û  # äğûæàöü > äğûæû &_imp.
   [ÆĞ×Ø] À Ö Ü    > -ÀÖÜ,ÛÖÅ  #  >  &_imp._plur.
   [ÌÏ] À Ö Ü    > -ÀÖÜ,²    # ğàçëàìàöü > ğàçëàì³ &_imp.
   [ÌÏ] À Ö Ü    > -ÀÖÜ,²ÖÅ    #  >  &_imp._plur.
   Å Ö Ü    > -ÅÖÜ,²        # õàöåöü > õàö³ &_imp.
   Å Ö Ü    > -ÅÖÜ,²ÖÅ        #  >  &_imp.
   ² Ö Ü    > -²ÖÜ,²        # çàïî¢í³öü > çàïî¢í³ &_imp.
   ² Ö Ü    > -²ÖÜ,²ÖÅ        #  >  &_imp._plur.
   Û Ö Ü    > -ÛÖÜ,Û        # âàğûöü > âàğû &_imp.
   Û Ö Ü    > -ÛÖÜ,ÛÖÅ        #  >  &_imp._plur.

# çàãàäíû ëàä, ôîğìà ñà "ñêàğà÷ıííåì" ãàëîñíàé
flag *S:
   [ÇÌÍÑ] Ó    > -Ó,Ü    # ê³íó > ê³íü &_imp.
   [ÇÌÍÑ] Ó    > -Ó,ÜÖÅ    #  >  &_imp.
   Ã Ó    > -ÃÓ,Æ         # ëÿãó > ëÿæ &_imp.
   Ã Ó    > -ÃÓ,ÆÖÅ         #  >  &_imp.
   Ä Ó    > -Ó,ÇÜ         # áóäó > áóäçü &_imp.
   Ä Ó    > -Ó,ÇÜÖÅ         #  >  &_imp.
   [ÆĞ×Ø] Ó    > -Ó,-    # àáìàæó > àáìàæ &_imp.
   [ÆĞ×Ø] Ó    > -Ó,ÖÅ    # êë³÷ó > êë³÷öå &_imp.
   Ş    > -Ş,É          # ãóëÿş > ãóëÿé &_imp.
   Ş    > -Ş,ÉÖÅ          #  >  &_imp.
   [ÀÎÓ] Ö Ü    > -ÖÜ,É    # ê³äàöü > ê³äàé &_imp.
   [ÀÎÓ] Ö Ü    > -ÖÜ,ÉÖÅ    #  >  &_imp.
   [ÇËÌÍ] ² Ö Ü    > -²ÖÜ,Ü  # äàçâîë³öü > äàçâîëü &_imp.
   [ÑÖ] ² Ö Ü    > -²ÖÜ,Ü    #  >  &_imp.
   [ÇËÌÍ] ² Ö Ü    > -²ÖÜ,ÜÖÅ  #  >  &_imp._plur.
   [ÑÖ] ² Ö Ü    > -²ÖÜ,ÜÖÅ    #  >  &_imp._plur.
   Â ² Ö Ü    > -Â²ÖÜ,¡       # ñòàâ³öü > ñòà¢ &_imp.
   Â ² Ö Ü    > -Â²ÖÜ,¡ÖÅ       #  >  &_imp._plur.
   [ÀÅÎ] ² Ö Ü    > -²ÖÜ,É   # àñâî³öü > àñâîé &_imp.
   [ÀÅÎ] ² Ö Ü    > -²ÖÜ,ÉÖÅ   #  >  &_imp._plur.
   [ÆĞ×Ø] Û Ö Ü    > -ÛÖÜ,-  # öåøûöü > öåø &_imp.
   [ÆĞ×Ø] Û Ö Ü    > -ÛÖÜ,ÖÅ  #  >  &_imp._plur.
   [ÇÍÑ] Å Ö Ü    > -ÅÖÜ,Ü   # ¢ãëåäçåöü > ¢ãëåäçü &_imp.
   [ÇÍÑ] Å Ö Ü    > -ÅÖÜ,ÜÖÅ   #  >  &_imp._plur.

# çâàğîòíûÿ ôîğìû
# ² ñïğàæıííå, êàí÷àòê³ çàëåæàöü àä íàö³ñêó. 
# óòâàğıííå ç ô. 1-é àñ. àäç. ë.: 1-ÿ, 2-ÿ ³ 3-ÿ àñîáû àäç. ³ ìí. ë³êà¢,
# ³ ç íåàçíà÷àëüíàé ôîğìû: 1-ÿ ³ 2-ÿ àñ. àäç. ³ ìí. ë.
# ²² ñïğàæıííå: çâàğîòíûÿ ôîğìû àä 3-é àñ. àäç. ë.
# ³ àä íåàçí. ôîğìû çâàğîòíàãà äçåÿñëîâà
flag *T:
   [ÓŞ]    > Ñß       #  >  &_1p._sing._refl._pres.
   [ÁÂÇ] Ó    > -Ó,ÅØÑß     #  >  &_2p._sing._refl._pres.
   [ÌÍÑ] Ó    > -Ó,ÅØÑß     #  >  &_2p._sing._refl._pres.
   Ã Ó    > -ÃÓ,ÆÀØÑß         # âûïğàãó > âûïğàæàøñÿ &_2p._sing._refl._pres.
   Ä Ó    > -Ó,ÇÅØÑß         # âÿäó > âÿäçåøñÿ &_2p._sing._refl._pres.
   [ÆĞ×Ø] Ó    > -Ó,ÀØÑß    #  >  &_2p._sing._refl._pres.
   [ÁÂÇ] Ó    > -Ó,ÅÖÖÀ     #  >  &_3p._sing._refl._pres.
   [ÌÍÑ] Ó    > -Ó,ÅÖÖÀ     #  >  &_3p._sing._refl._pres.
   Ã Ó    > -ÃÓ,ÆÀÖÖÀ         #  >  &_3p._sing._refl._pres.
   Ä Ó    > -Ó,ÇÅÖÖÀ         #  >  &_3p._sing._refl._pres.
   [ÆĞ×Ø] Ó    > -Ó,ÀÖÖÀ    #  >  &_3p._sing._refl._pres.
   [ÁÂÇ] Ó    > -Ó,ÅÌÑß     #  >  &_1p._plur._refl._pres.
   [ÌÍÑ] Ó    > -Ó,ÅÌÑß     #  >  &_1p._plur._refl._pres.
   Ã Ó    > -ÃÓ,ÆÀÌÑß         #  >  &_1p._plur._refl._pres.
   Ä Ó    > -Ó,ÇÅÌÑß         #  >  &_1p._plur._refl._pres.
   [ÆĞ×Ø] Ó    > -Ó,ÀÌÑß    #  >  &_1p._plur._refl._pres.
   [ÁÂÇ] Ó    > -Ó,ÅÖÅÑß     #  >  &_2p._plur._refl._pres.
   [ÌÍÑ] Ó    > -Ó,ÅÖÅÑß     #  >  &_2p._plur._refl._pres.
   Ã Ó    > -ÃÓ,ÆÀÖÅÑß         #  >  &_2p._plur._refl._pres.
   Ä Ó    > -Ó,ÇÅÖÅÑß         #  >  &_2p._plur._refl._pres.
   [ÆĞ×Ø] Ó    > -Ó,ÀÖÅÑß    #  >  &_2p._plur._refl._pres.
   Ó    > -Ó,ÓÖÖÀ          #  >  &_3p._plur._refl._pres.
   Ş    > -Ş,ÅØÑß          #  >  &_2p._sing._refl._pres.
   Ş    > -Ş,ÅÖÖÀ          #  >  &_3p._sing._refl._pres.
   Ş    > -Ş,ÅÌÑß          #  >  &_1p._plur._refl._pres.
   Ş    > -Ş,ÅÖÅÑß          #  >  &_2p._plur._refl._pres.
   Ş    > -Ş,ŞÖÖÀ          #  >  &_3p._plur._refl._pres.
   [ÀÅÎ] Ö Ö À    > -ÖÖÀ,ŞÑß   # àäïğîøâàööà > àäïğîøâàşñÿ &_1p._sing._refl._pres.
   [Óİß] Ö Ö À    > -ÖÖÀ,ŞÑß   #  >  &_1p._sing._refl._pres.
   [ÀÅÎ] Ö Ö À    > -ÖÖÀ,ÅØÑß   #  >  &_2p._sing._refl._pres.
   [Óİß] Ö Ö À    > -ÖÖÀ,ÅØÑß   #  >  &_2p._sing._refl._pres.
   [ÀÅÎ] Ö Ö À    > -ÖÖÀ,ÅÌÑß   #  >  &_1p._plur._refl._pres.
   [Óİß] Ö Ö À    > -ÖÖÀ,ÅÌÑß   #  >  &_1p._plur._refl._pres.
   [ÀÅÎ] Ö Ö À    > -ÖÖÀ,ÅÖÅÑß   #  >  &_2p._plur._refl._pres.
   [Óİß] Ö Ö À    > -ÖÖÀ,ÅÖÅÑß   #  >  &_2p._plur._refl._pres.
   [²Û] Ö Ü    > -ÖÜ,ÖÖÀ     # çâîäç³öü > çâîäç³ööà &_3p._sing._pres._refl.
   [²Û] Ö Ü    > -ÖÜ,ØÑß     # âàë³öü > âàë³øñÿ &_2p._sing._pres._refl.
   [²Û] Ö Ü    > -ÖÜ,ÌÑß     #  >  &_1p._plur._pres._refl.
   [²Û] Ö Ü    > -ÖÜ,ÖÅÑß     #  >  &_2p._plur._pres._refl.
   ² Ö Ü    > -²ÖÜ,ßÖÖÀ        #  >  &_3p._plur._pres._refl.
   Û Ö Ü    > -ÛÖÜ,ÀÖÖÀ        #  >  &_3p._plur._pres._refl.
   [²Û]Ö Ö À    > -ÖÖÀ,ØÑß    #  >  &_2p._sing._pres._refl.
   [²Û]Ö Ö À    > -ÖÖÀ,ÌÑß    #  >  &_1p._plur._pres._refl.
   [²Û]Ö Ö À    > -ÖÖÀ,ÖÅÑß    #  >  &_2p._plur._pres._refl.
   ² Ö Ö À    > -²ÖÖÀ,ßÖÖÀ       #  >  &_3p._plur._pres._refl.
   Û Ö Ö À    > -ÛÖÖÀ,ÀÖÖÀ       #  >  &_3p._plur._pres._refl.

# ² ñïğàæıííå, êàí÷àòê³ çàëåæàöü àä íàö³ñêó
# óòâàğıííå ç ô. 1-é àñ. àäç. ë.: 1-ÿ, 2-ÿ ³ 3-ÿ àñîáû àäç. ³ ìí. ë³êà¢
# (2-ÿ àñ. ìí. ë. íå äëÿ ¢ñ³õ äçåÿñëîâà¢),
# ²² ñïğàæıííå - 1-ÿ àñ. àäç. ë, óòâ. ç íåàçí. ôîğìû
flag *U:
   [ÓŞ]    > Ñß       #  >  &_1p._sing._refl._pres.
   [ÁÂÇ] Ó    > -Ó,ÅØÑß     #  >  &_2p._sing._refl._pres.
   [ÌÍÏÑ] Ó    > -Ó,ÅØÑß    #  >  &_2p._sing._refl._pres.
   Ã Ó    > -ÃÓ,ÆİØÑß         # áåğàãó > áåğàæıøñÿ &_2p._sing._refl._pres.
   Ä Ó    > -Ó,ÇÅØÑß         # âÿäó > âÿäçåøñÿ &_2p._sing._refl._pres.
   [ÆĞ×Ø] Ó    > -Ó,İØÑß    #  >  &_2p._sing._refl._pres.
   Ê Ó    > -ÊÓ,×İØÑß         # âàëàêó > âàëà÷ıøñÿ &_2p._sing._refl._pres.
   [ÁÂÇ] Ó    > -Ó,ÅÖÖÀ     #  >  &_3p._sing._refl._pres.
   [ÌÍÏÑ] Ó    > -Ó,ÅÖÖÀ    #  >  &_3p._sing._refl._pres.
   Ã Ó    > -ÃÓ,ÆİÖÖÀ         #  >  &_3p._sing._refl._pres.
   Ä Ó    > -Ó,ÇÅÖÖÀ         #  >  &_3p._sing._refl._pres.
   [ÆĞ×Ø] Ó    > -Ó,İÖÖÀ    #  >  &_3p._sing._refl._pres.
   Ê Ó    > -ÊÓ,×İÖÖÀ         #  >  &_3p._sing._refl._pres.
   [ÁÂÇ] Ó    > -Ó,¨ÌÑß     #  >  &_1p._plur._refl._pres.
   [ÌÍÏÑ] Ó    > -Ó,¨ÌÑß    #  >  &_1p._plur._refl._pres.
   Ã Ó    > -ÃÓ,ÆÎÌÑß         #  >  &_1p._plur._refl._pres.
   Ä Ó    > -Ó,Ç¨ÌÑß         #  >  &_1p._plur._refl._pres.
   [ÆĞ×Ø] Ó    > -Ó,ÎÌÑß    #  >  &_1p._plur._refl._pres.
   Ê Ó    > -ÊÓ,×ÎÌÑß         #  >  &_1p._plur._refl._pres.
   Ò Ó    > -ÒÓ,Ö¨ÌÑß         #  >  &_1p._plur._refl._pres.
   [ÂÌÍ] Ó    > -Ó,ßÖÅÑß     #  >  &_2p._plur._refl._pres.
   Ó    > -Ó,ÓÖÖÀ          #  >  &_3p._plur._refl._pres.
   Ş    > -Ş,ÅØÑß          #  >  &_2p._sing._refl._pres.
   Ş    > -Ş,ÅÖÖÀ          #  >  &_3p._sing._refl._pres.
   Ş    > -Ş,¨ÌÑß          #  >  &_1p._plur._refl._pres.
   [À²ËÓ] Ş    > -Ş,ßÖÅÑß    #  >  &_2p._plur._refl._pres.
   [¡ÜŞ'] Ş    > -Ş,ßÖÅÑß    #  >  &_2p._plur._refl._pres.
   Ş    > -Ş,ŞÖÖÀ          #  >  &_3p._plur._refl._pres.
   [ÀÅ¨²] ² Ö Ü    > -²ÖÜ,ŞÑß  #  >  &_1p._sing._pres._refl.
   [ËÍÎÓ] ² Ö Ü    > -²ÖÜ,ŞÑß  # ãàë³öü > ãàëşñÿ &_1p._sing._pres._refl.
   [ÁÌÏÔ] ² Ö Ü    > -²ÖÜ,ËŞÑß  # àáğàçóì³öü > àáğàçóìëşñÿ &_1p._sing._pres._refl.
   Â ² Ö Ü    > -Â²ÖÜ,¡ËŞÑß       #  >  &_1p._sing._pres._refl.
   Ç ² Ö Ü    > -Ç²ÖÜ,ÆÓÑß       #  >  &_1p._sing._pres._refl.
   Ñ ² Ö Ü    > -Ñ²ÖÜ,ØÓÑß       #  >  &_1p._sing._pres._refl.
   [ÀÅ¨²] Ö ² Ö Ü    > -Ö²ÖÜ,×ÓÑß #  >  &_1p._sing._pres._refl.
   [ÎÓÛ] Ö ² Ö Ü    > -Ö²ÖÜ,×ÓÑß  # êğóö³öü > êğó÷óñÿ &_1p._sing._pres._refl.
   [İŞß] Ö ² Ö Ü    > -Ö²ÖÜ,×ÓÑß  #  >  &_1p._sing._pres._refl.
   Ñ Ö ² Ö Ü    > -ÑÖ²ÖÜ,Ø×ÓÑß      # ïóñö³öü > ïóø÷óñÿ &_1p._sing._pres._refl.
   Û Ö Ü    > -ÛÖÜ,ÓÑß    
    #  >  &_1p._sing._pres._refl.
   Ç Å Ö Ü    > -ÇÅÖÜ,ÆÓÑß       # ãëÿäçåöü > ãëÿäæóñÿ &_1p._sing._pres._refl.
   Ö Å Ö Ü    > -ÖÅÖÜ,×ÓÑß       # âÿğöåöü > âÿğ÷óñÿ &_1p._sing._pres._refl.
   [ÆĞ×Ø] À Ö Ü    > -ÀÖÜ,ÓÑß  #  >  &_1p._sing._pres._refl.

# ² ñïğàæıííå: íåàçíà÷àëüíàÿ ôîğìà,
# ïğîøëû ÷àñ, àäç. (ì. ³ æ. ğîä) ³ ìí. ë³ê
# ²² ñïğàæıííå: óòâàğıííå àä íåàçí. ôîğìû
flag *V:
   Ó    > -Ó,ÓÖÖÀ          # ê³íó > ê³íóööà &_inf._refl.
   Ó    > -Ó,Ó¡Ñß          #  >  &_masc._past
   Ó    > -Ó,ÓËÀÑß          #  >  &_fem._past
   Ó    > -Ó,ÓË²Ñß          #  >  &_plur._past
   [ÀÅ] Ş    > -Ş,ÖÖÀ      # íàâåäâàş > íàâåäâàööà &_inf._refl.
   [Ûİß] Ş    > -Ş,ÖÖÀ     #  >  &_inf._refl.
   [ÀÅ] Ş    > -Ş,¡Ñß      # âûâåòğûâàş > âûâåòğûâà¢ñÿ &_masc._sing._refl._past
   [Ûİß] Ş    > -Ş,¡Ñß     #  >  &_masc._sing._refl._past
   [ÀÅ] Ş    > -Ş,ËÀÑß      #  >  &_fem._sing._refl._past
   [Ûİß] Ş    > -Ş,ËÀÑß     #  >  &_fem._sing._refl._past
   [ÀÅ] Ş    > -Ş,Ë²Ñß      # çàïı¢í³âàş > çàïı¢í³âàë³ñÿ &_plur._refl._past
   [Ûİß] Ş    > -Ş,Ë²Ñß     #  >  &_plur._refl._past
   Ó Ş    > -ÓŞ,ÀÂÀÖÖÀ         # ãàğàíòóş > ãàğàíòàâàööà &_inf._refl.
   Ó Ş    > -ÓŞ,ÀÂÀ¡Ñß         # äàñëåäóş > äàñëåäàâà¢ñÿ &_masc._past_refl.
   Ó Ş    > -ÓŞ,ÀÂÀËÀÑß         #  >  &_fem._past_refl.
   Ó Ş    > -ÓŞ,ÀÂÀË²Ñß         # çëóş > çëàâàë³ñÿ &_plur._past
   Ş Ş    > -ŞŞ,ßÂÀÖÖÀ         # ãàáëşş > ãàáëÿâàööà &_inf._refl.
   Ş Ş    > -ŞŞ,ßÂÀ¡Ñß         #  >  &_masc._past_refl.
   Ş Ş    > -ŞŞ,ßÂÀËÀÑß         #  >  &_fem._past_refl.
   Ş Ş    > -ŞŞ,ßÂÀË²Ñß         #  >  &_plur._past_refl.
   Ö Ü    > -ÖÜ,ÖÖÀ         #  >  &_inf._refl.
   Ö Ü    > -ÖÜ,¡Ñß         #  >  &_masc._past_refl.
   Ö Ü    > -ÖÜ,ËÀÑß         #  >  &_fem._past_refl.
   Ö Ü    > -ÖÜ,Ë²Ñß         #  >  &_plur._past_refl.
   Ñ Ö ²    > -ÑÖ²,¡Ñß        #  >  &_masc._past_refl.
   Ñ Ö ²    > -ÑÖ²,ËÀÑß        #  >  &_fem._past_refl.
   Ñ Ö ²    > -ÑÖ²,Ë²Ñß        #  >  &_plur._past_refl.
   × Û    > -×Û,Ñß         # àñåê÷û > àñåêñÿ &_masc._past_refl.
   × Û    > -×Û,ËÀÑß         #  >  &_fem._past_refl.
   × Û    > -×Û,Ë²Ñß         #  >  &_plur._past_refl.
   Ö Ö À    > -ÖÖÀ,¡Ñß        # àäáûâàööà > àäáûâà¢ñÿ &_masc._past_refl.
   Ö Ö À    > -ÖÖÀ,ËÀÑß        #  >  &_fem._past_refl.
   Ö Ö À    > -ÖÖÀ,Ë²Ñß        #  >  &_plur._past_refl.
   Ö Ü    > -ÖÜ,ÖÖÀ         #  >  &_inf._refl.
   [ÀÅ²Û] Ö Ü    > -ÖÜ,¡Ñß   #  >  &_masc._sing._past_refl.
   [ÀÅ²Û] Ö Ü    > -ÖÜ,ËÀÑß   #  >  &_fem._sing._past_refl.
   [ÀÅ²Û] Ö Ü    > -ÖÜ,Ë²Ñß   #  >  &_plur._past_refl.
   [ÀÅ²Û] Ö Ö À    > -ÖÖÀ,¡Ñß  #  >  &_masc._sing._past_refl.
   [ÀÅ²Û] Ö Ö À    > -ÖÖÀ,ËÀÑß  #  >  &_fem._sing._past_refl.
   [ÀÅ²Û] Ö Ö À    > -ÖÖÀ,Ë²Ñß  #  >  &_plur._past_refl.
